【裁判字號】    99,審交易,24
【裁判日期】    990831
【裁判案由】    公共危險等
【裁判全文】
臺灣桃園地方法院刑事判決            99年度審交易字第24號
公  訴  人  臺灣桃園地方法院檢察署檢察官
被      告  乙○○
上列被告因公共危險案件，經檢察官提起公訴（98年度偵字第25
067 號），被告於本院準備程序進行中，就被訴事實為有罪之陳
述，經本院告知簡式審判程序意旨，並聽取公訴人及被告之意見
後，本院裁定改依簡式審判程序審理，茲判決如下：
    主      文
乙○○服用酒類，不能安全駕駛動力交通工具而駕駛，累犯，處
有期徒刑捌月。並應於刑之執行前，令入相當處所，施以禁戒
月。
    事實及理由
一、犯罪事實：
    緣乙○○前於民國91年間因妨害自由案件，經臺灣臺東地方
    法院以91年度易字第157 號判決判處有期徒刑6 月確定；又
    於同年間因傷害致死案件，經臺灣高等法院花蓮分院以92年
    度上更一字第95號判決判處有期徒刑3 年8 月，上訴後，經
    最高法院以93年度台上字第4095號判決駁回上訴確定；另於
    同年間因竊盜案件，經臺灣臺東地方法院以91年度東簡字第
    166 號判決判處有期徒刑6 月確定；嗣經臺灣臺東地方法院
    以96年度聲減字第540 號裁定就上開有期徒刑6 月、6 月各
    減刑為有期徒刑3 月、3 月，並與不得減刑之有期徒刑3 年
    8 月合併定應執行之刑為有期徒刑4 年1 月確定，入監執行
    後，於96年12月17日假釋出監併付保護管束，並於97年6 月
    13日保護管束期滿假釋未經撤銷，而視為執行完畢（於本案
    構成累犯）。詎其仍不知悔悟，於上開有期徒刑執行完畢5
    年內之98年9 月24日上午10時10分許，在桃園縣龍潭鄉某友
    人處飲用米酒若干後，已達不能安全駕駛動力交通工具之程
    度，猶於當日上午10時30分許騎乘牌照號碼KUB-108 號重型
    機車上路，行經桃園縣桃園市○○路○ 段366 號前時，因不
    勝酒力，與甲○○所駕駛沿莊敬路往南崁方向行駛，甫違規
    迴轉至肇事地點之牌照號碼8P-0765 號自小客車發生車禍（
    甲○○所涉過失傷害部分業經乙○○撤回告訴，本院將另為
    不受理判決），乙○○因而倒地受傷，經送醫急救並抽其血
    液檢驗結果，發現其血液酒精濃度高達211.6MG/DL（換算吐
    氣酒精濃度高達每公升1.06毫克），始悉上情。
二、證據名稱：
  (一)被告乙○○於警詢、本院準備程序及審理中之自白。
  (二)刑法第185 條之3 案件測試觀察紀錄表、敏盛綜合醫院生化
    檢驗報告單、道路交通事故現場圖、道路交通事故調查報告
    表(一)、(二)及現場與車損照片各1 份。
  (三)臺灣高等法院被告前案紀錄表1 份。
三、核被告所為，係犯刑法第185 條之3 之服用酒類不能安全駕
    駛動力交通工具而駕駛罪。被告有如犯罪事實欄所載之前案
    及執行紀錄，有臺灣高等法院被告前案紀錄表1 份在卷可考
    ，其受徒刑執行完畢後5 年內故意再犯本件有期徒刑以上之
    罪，為累犯，應依刑法第47條第1 項規定加重其刑。爰審酌
    被告前已3 次因酒後駕車之公共危險罪分別經本院判處拘役
    59日、有期徒刑5 月及有期徒刑6 月，並均確定在案，竟仍
    不知悔悟，再犯本件酒後駕車之公共危險犯行，顯無視於法
    禁，已嚴重危及道路交通安全，且乏尊重其他用路人生命、
    財產安全之觀念，兼衡其之智識程度、犯罪手段、犯罪後坦
    承犯行，檢察官求處有期徒刑8 月尚屬適當等一切情狀，量
    處如主文所示之刑。末按因酗酒而犯罪，足認其已酗酒成癮
    並有再犯之虞者，得於刑之執行前，令入相當處所，施以禁
    戒；又保安處分之宣告，應受比例原則之規範，使保安處分
    之宣告與行為人所為之嚴重性、行為人所表現之危險性，及
    對於行為人未來行為之期待性相當，刑法第89條第1 項與司
    法院釋字第471 號解釋分別著有明文。查被告前有多達3 次
    之酒駕前科，已如前所述，而本次酒後騎車為警查獲後，經
    換算其呼氣酒精濃度高達每公升1.06毫克，顯見被告並非偶
    然酒後騎車遭查緝，而係因酗酒成癮致罹刑章，其行為已對
    社會產生相當之危險性，倘不加以治療助其解除，亦難避免
    其日後再犯之可能，故認有於刑罰之外，另施以保安處分加
    以預防矯治之必要，爰依刑法第89條第1 項、第2 項前段之
    規定，諭知被告於刑之執行前，令入相當處所施以禁戒處分
    ，其期間則如主文所示，以矯惡習。
四、據上論斷，應依刑事訴訟法第299 條第1 項前段、第273 條
    之1 第1 項、第310 條之2 、第454 條第1 項，刑法第185
    條之3 、第47條第1 項、第89條第1 項、第2 項前段，刑法
    施行法第1 條之1 第1 項，判決如主文。
五、如不服本判決，得自收受送達之翌日起10日內向本院提出上
    訴狀（應附繕本），其未敘述上訴理由者，應於上訴期間屆
    滿後20日內補提理由書狀於本院，上訴於臺灣高等法院。
本案經檢察官丁俊成到庭執行職務。
中    華    民    國    99    年    8     月    31    日
                  刑事庭        法  官  林靜梅
以上正本證明與原本無異。
如不服本判決應於收受判決後10日內向本院提出上訴書狀，並應
敘述具體理由。其未敘述上訴理由者，應於上訴期間屆滿後20日
內向本院補提理由書( 均須按他造當事人之人數附繕本) 「切勿
逕送上級法院」。
                                書記官  施春祝
中    華    民    國    99    年    8     月    31    日
本案論罪科刑法條：
中華民國刑法第185 條之3
服用毒品、麻醉藥品、酒類或其他相類之物，不能安全駕駛動力
交通工具而駕駛者，處1 年以下有期徒刑、拘役或科或併科15萬
元以下罰金。

司法院資訊處製作；財團法人民間司法改革基金會備份。
